臺灣桃園地方法院刑事判決　　　　　　　　　　　　　九十一年度易字第九三號
　　公　訴　人　臺灣桃園地方法院檢察署檢察官
　　被　　　告　甲○○
右列被告因恐嚇取財案件，經檢察官提起公訴（九十一年度偵字第七一０一號），本
院判決如左：
    主  文
甲○○意圖為自己不法之所有，以恐嚇使人將本人之物交付，處有期徒刑肆月。如易
科罰金，以參佰元折算壹日。
    事  實
一、甲○○於民國九十一年四月六日上午十一時許，其飲用米酒後神智不清，已達精
    神耗弱之狀態下，在桃園縣復興鄉台七線三十公里處，見丙○○駕駛之ＹＬ─七
    四七六號自小客車停留該處，認有機可乘，竟意圖為自己不法之所有，趁羅女之
    母乙○○○在該處開啟駕駛座旁車門，欲上車離開之際，扳住車門向丙○○恐嚇
    稱：將錢交出來，不然試試看云云，使丙○○心生畏懼，遂依言取出車上銅板交
    予甲○○；杜某因嫌錢少，復接續上開犯意，令丙○○再交付金錢，並欺身進入
    車內翻找財物，丙○○乃再將車內僅剩之銅板全數交付予甲○○，合計新台幣（
    下同）九十七元，而趁杜某將銅板放入口袋時，覷隙駕車逃離現場，並即向附近
    派出所報案，經警循線查獲甲○○，並在杜某身上起出共九十七元銅板。
二、案經桃園縣警察局大溪分局報請台灣桃園地方法院檢察署檢察官偵查起訴。
    理  由
一、訊據被告甲○○矢口否認右揭恐嚇取財之事實，辯稱：丙○○當時將車停放在伊
    叔叔田地旁，伊誤以為渠等在偷挖竹筍，告訴他們不能偷挖，丙○○就自動拿銅
    板給伊，讓伊買酒飲用云云。經查，右揭犯罪事實，業據被害人丙○○、目擊證
    人乙○○○於警訊、偵審中指述甚詳，二人所述互核相符。被告雖辯稱：我以為
    她們是要偷挖竹筍，我過去告訴她們不可以挖，丙○○就自己拿錢給我云云，然
    為丙○○所否認，而證人即查獲員警黃德光證稱：丙○○來報案的時候很緊張，
    像受到驚嚇等語，足證丙○○係遭被告恐嚇之餘，驚慌下向警方報案，益堪佐證
    羅女之指訴實在，被告所辯為卸責之詞，並無足採。另據證人黃員證稱：丙○○
    向值班員警說他被搶了，搶他的人在台七線三十公里處，我們就去把甲○○帶回
    來，找到甲○○時，他約有七、八分醉等語，被害人丙○○亦在偵審時指稱：警
    察抓到甲○○時，他手上還有拿一瓶米酒，當時他有點醉，但細節因驚慌想不起
    來等語，佐以本件案發時間為上午十一時許，警員則係在當日中午十二時許，於
    案發地點二百公尺處外尋獲被告，有報告書在卷可參，衡情如被告作案時神智清
    楚，則作案後約有一小時餘裕可以離開，似無逗留原地，靜待警察逮捕之可能，
    是可認被告作案當時，確實已因酒精作用，使其判斷力較常人減低，而臻精神耗
    弱之程度；而被告在飲用酒類當時，既無知悉丙○○將駕車經過該處之可能，是
    其飲酒應非故意以此壯膽，以方便恐嚇之遂行，亦即仍應有減刑規定之適用，併
    予敘明。此外復有丙○○出具之贓物領據一份附卷可稽。綜上所述，事證明確，
    被告所辯不足採信，其罪嫌堪予認定。
二、核被告甲○○所為，係犯刑法第三百四十六條第一項之恐嚇取財罪。被告作案當
    時已達精神耗弱程度，此如前述，依刑法第十九條第二項減輕其刑。爰審酌被告
    犯罪之動機、手段，本件犯罪所得僅有九十七元，數目不多，但被害人為弱質女
    子，所受驚嚇顯然不小，及被告犯後雖未坦承犯行，惟態度尚稱良好等一切情狀
    ，量處如主文所示之刑，並諭知易科罰金之折算標準，以示懲儆。
據上論斷，應依刑事訴訟法第二百九十九條第一項前段，刑法第三百四十六條第一項
、第十九條第二項、第四十一條第一項前段，罰金罰鍰提高標準條例第一條前段、第
二條，判決如主文。
本案經檢察官許炳文到庭執行職務。
中        華        民        國    九十一    年    八    月    九      日
                                  臺灣桃園地方法院刑事第五庭
                                      法  官      陳彥宏
右正本證明與原本無異
如不服本判決書應於送達後十日內向本院提出上訴狀
                                      書記官      翁其良
中        華        民        國    九十一    年    八    月    九      日
論罪法條：刑法第三百四十六條第一項
刑法第三百四十六條
意圖為自己或第三人不法之所有，以恐嚇使人將本人或第三人之物交付者，處六月以
上五年以下有期徒刑，得併科一千元以下罰金。
以前項方法得財產上不法之利益或使第三人得之者，亦同
前二項之未遂犯，罰之。
